臺灣屏東地方法院民事判決
111年度潮小字第20號
原      告  固德資產管理顧問股份有限公司

法定代理人  王吳貴妹


訴訟代理人  李妹蘭  
被      告  簡廷宇  


上列當事人間請求給付電信費事件，本院於民國111年2月8日言
詞辯論終結，判決如下：
    主  文
被告應給付原告新臺幣貳萬玖仟陸佰伍拾元，及自民國108 年12
月28日起至清償日止，按年息百分之5 計算之利息。
訴訟費用新臺幣壹仟元由被告負擔。
本判決第一項得假執行。但被告如以新臺幣貳萬玖仟陸佰伍拾元
為原告預供擔保後，得免為假執行。
    事實及理由
一、原告主張：被告前自民國105 年7 月12 日起陸續向訴外人
    遠傳電信股份有限公司（下稱遠傳電信）申請租用門號「00
    00000000」、「0000000000」使用，詎被告未依約繳納電信
    費，尚積欠電信費及補償費共計新臺幣（下同）29,650元未
    清償。嗣上開債權業經遠傳電信讓與原告，原告並以起訴狀
    繕本之送達為債權讓與之通知，是本案債權業已合法移轉。
    被告迄今尚積欠如主文第1 項之金額、利息未清償，爰依上
    開行動電話門號租用契約及債權讓與之法律關係請求被告給
    付，並聲明如主文第1 項所示。
二、被告則以：確實積欠原告款項，惟目前無資力償還等語。
三、得心證之理由：
 (一)經查，原告上揭主張，業據原告提出與其所述相符之債權
     讓與證明書、債權讓與通知書、郵件回執、被告戶籍謄本
     、遠傳電信第三代行動通信服務申請書、電信費帳單等件
     為證（支付命令卷第9-27頁），且為被告所不爭執，則原
     告上開主張，自堪信為實在。至被告有無資力，無礙原告
     之請求，故被告所辯，即無可採。
 (二)從而，原告依行動電話門號租用契約及債權讓與之法律關
     係，請求被告給付如主文第1項所示，為有理由，應予准許
     。
四、又本件係適用小額訴訟程序所為被告敗訴之判決，依民事訴
    訟法第436 條之20規定，應依職權宣告假執行，並依同法第
    392 條第2 項規定，職權宣告如被告為原告預供擔保，得免
    為假執行。
五、訴訟費用負擔之依據：民事訴訟法第78條。依職權定本件訴
    訟費用額為1,000元，應由被告負擔。
中    華    民    國   111    年     2    月    17    日
                  潮州簡易庭  法  官  曾迪群
以上正本係照原本作成。
如不服本判決，應於判決送達後20日內，以判決違背法令為理由
，向本院提出上訴狀並表明上訴理由（上訴理由應表明：一、原
判決所違背之法令及其具體內容；二、依訴訟資料可認為原判決
有違背法令之具體事實），如未表明上訴理由者，應於上訴後20
日內向本院提出上訴理由書。如委任律師提起上訴者，應一併繳
納上訴審裁判費。
中    華    民    國   111    年     2    月    17    日
                              書記官  劉  佳